【裁判字號】    99,交聲,1030
【裁判日期】    990528
【裁判案由】    交管條例聲異
【裁判全文】
臺灣板橋地方法院交通事件裁定        99年度交聲字第1030號
聲  請  人  交通部公路總局臺北區監理所
異  議  人  甲○○
即受處分人
上列異議人即受處分人因違反道路交通管理處罰條例案件，對於
交通部公路總局臺北區監理所99年4月26日所為之處分（原處分
案號：板監裁字第裁40-C00000000號），聲明異議，本院裁定如
下：
    主  文
異議駁回。
    理  由
一、異議意旨略以：異議人即受處分人甲○○於民國99年3 月15
    日7 時4 分許，騎乘車號HY6-239 號重型機車，行經臺北縣
    土城市○○路與裕生路口，為警拍攝照片舉發其違規闖紅燈
    ，惟伊確定並未闖紅燈，而係由紅燈轉變為綠燈後才行駛，
    且警方並未檢附彩色之違規照片，當時亦未將之攔下，為此
    聲明異議，請求撤銷原處分云云。
二、按汽車駕駛人，行經有燈光號誌管制之交岔路口闖紅燈者，
    處新臺幣（下同）1 千8 百元以上5 千4 百元以下罰鍰，又
    汽車駕駛人有第53條第1 項之情形者，除依原條款處罰鍰外
    ，並予記點3 點，道路交通管理處罰條例第53條第1 項、第
    63條第1 項第3 款分別定有明文。
三、經查：本件異議人確於上開時地騎乘機車闖紅燈之事實，除
    業經證人即臺北縣政府警察局土城分局土城派出所警員乙○
    ○到庭具結證稱：「（法官問：本件違反道路交通管理條例
    之舉發通知書，是否是你製作？《提示並告以要旨》是。」
    、「（法官問：當時情形如何？）當時我們的路檢巡邏勤務
    是早上七點到七點四十分，是定點路檢，地點是在土城市○
    ○路○段與裕生路口，當時我與我同事在那裡路檢，剛好我
    們有用數位相機錄影拍攝闖紅燈的違規人，本件在明德路二
    段為紅燈時，異議人有闖越紅燈的事實，我有攔停，但違規
    人沒有停下來，直接騎過去，我就直接用數位相機拍攝違規
    人的車牌，因為已經無法攔停了。」、「（法官問：《提示
    卷內照片》此是否為當時所錄下之違規情形？）。這是錄影
    節錄下來的翻拍照片。」等語之外，並有錄影畫面翻拍照片
    4 張附卷可參，且依該錄影畫面翻拍（黑白）照片4 張已清
    楚可見，異議人於騎乘機車沿臺北縣土城市○○路行經明德
    路與裕生路口之時，在該處路口仍為紅燈，而後方車輛仍停
    車等候綠燈之情形下，「逕行穿越」該處路口之停止線及人
    行穿越道，再參以異議人自始不否認上開錄影畫面翻拍照片
    上之機車騎士係其本人，堪信異議人確有上開違規闖紅燈之
    行為。至異議人雖一再辯稱：該錄影畫面翻拍照片係黑白而
    非彩色照片，看不出來當時路口之燈號云云，惟依證人乙○
    ○於庭訊後所補提之事發後現場路口交通號誌彩色照片3 張
    愈加清楚可知，上開土城市○○路○ 段與裕生路口之「紅燈
    」為「最左邊」所顯示號誌，「綠燈」則為「最右邊」所顯
    示之號誌，對照於卷附錄影畫面翻拍（黑白）照片4 張所顯
    示當時燈號，則均係在「最左邊」（即紅燈）之位置，由此
    可見，異議人確係在該處交岔路口仍為「紅燈」之情形下「
    逕行穿越」路口，則其自有本件違規闖紅燈之行為，甚為顯
    然。準此，則原處分機關依據道路交通管理處罰條例第53條
    第1 項、第63條第1 項第3 款規定逕行裁罰異議人1 千8 百
    元，並記違規點數3 點，要無任何違誤之處，則本件異議為
    無理由，應予駁回。
四、據上論斷，應依道路交通案件處理辦法第19條，裁定如主文
    。
中    華    民    國    99    年    5     月    28    日
                            交通法庭
                              法  官  楊仲農
上列正本證明與原本無異。
如對本裁定不服，應於送達後5日內，向本院提出抗告狀（應抄
附繕本）。
                              書記官  陳香君
中    華    民    國    99    年    5     月    31    日

司法院資訊處製作；財團法人民間司法改革基金會備份。
